【裁判字號】    98,易,3289
【裁判日期】    981231
【裁判案由】    贓物
【裁判全文】
臺灣板橋地方法院刑事判決              98年度易字第3289號
公  訴  人  臺灣板橋地方法院檢察署檢察官
被      告  乙○○
上列被告因贓物案件，經檢察官提起公訴（98年度偵字第28465
號），本院判決如下：
    主  文
乙○○收受贓物，處有期徒刑肆月，如易科罰金，以新臺幣壹仟
元折算壹日。
    事  實
一、乙○○可以預見真實姓名、年籍不詳綽號「阿進」之成年男
    子於民國（下同）98年10月12日14時許，在臺北縣蘆洲市○
    ○街永平公園交付其使用之車號：QT8-422 號輕型機車，為
    來路不明且可能係他人所有遭竊之物（按：該機車為甲○○
    所有，於98年10月11日17時30分許前之某時，在臺北縣蘆洲
    市○○路293 號前失竊），竟仍不違背其本意而基於收受贓
    物之犯意，收受上開輕型機車，供己代步使用。嗣於98年10
    月13日3 時35分許，乙○○騎乘上開機車行經臺北縣三重市
    ○○街碧華公園旁時，為警當場查獲，並扣得上開機車以及
    鑰匙4 支（均已發還被害人），因悉上情。
二、案經臺北縣政府警察局三重分局移送臺灣板橋地方法院檢察
    署檢察官偵查起訴。
    理  由
一、訊據被告乙○○固不否認其有於98年10月12日14時許，在臺
    北縣蘆洲市○○街永平公園，自綽號「阿進」之成年男子處
    收受車號QT8-422 號失竊輕型機車事實，然矢口否認有為收
    受贓物犯行，辯稱係向「阿進」所借，不知為贓物等云云。
二、經查：
(一)、證人即該機車失主甲○○所有車號：QT8-422 號輕型機車於
    98年10月11日17時30分許前之某時，在臺北縣蘆洲市○○路
    293 號前遭不詳之人竊取，業據利某於警詢證述明確，並有
    車籍查詢基本資料、臺北縣政府警察局三重分局贓物認領保
    管單、照片等可佐，是其為贓物之事實，足堪認定。
(二)、而被告於本院供稱：我不知道是贓車，是在永平公園那邊跟
    一個阿進借的，他說沒有關係，晚一點騎回來都沒有關係，
    他只有拿鑰匙給我，沒有行車執照，就是查扣的那幾支鑰匙
    ，阿進是在被查獲前一天傍晚拿給我的，我認識阿進不久，
    在公園下象棋認識的，他叫我把車停在永平公園旁邊的菜市
    場，鑰匙就放在腳踏板底下就可以，我不知道有這樣的還車
    方式，因為那時候有人找我，我就跟他借車，我沒有注意這
    麼多等情（見本院98年12月28日審理筆錄），稽上，所辯係
    其向「阿進」所借，顯然不合於一般借用機車或其他物件之
    生活常規經驗，否則，豈有此等悖反之情。綜上，被告所辯
    ，核無足採，本案事證積極明確，被告犯行可以被認定，應
    予以定罪處罰。
三、核被告乙○○所為，係犯刑法第349 條第1 項之收受贓物罪
    。爰審酌被告貪圖小利收受贓物，助長機車竊盜犯罪歪風，
    使贓物流向追查更加困難，所為實屬不該；兼衡其素行、犯
    罪動機、目的、手段、智識程度、生活狀況、造成之損害，
    及犯後態度等一切情狀，量處如主文所示之刑，並諭知易科
    罰金之折算標準。
據上論斷，應依刑事訴訟法第299 條第1 項前段，刑法第349 條
第1 項、第41條第1 項前段，刑法施行法第1 條之1 ，判決如主
文。
本案由檢察官丙○○提起公訴，經檢察官黃佳權到庭執行職務。
中    華    民    國    98    年    12    月    31    日
                        刑事第5 庭法  官  黎錦福
上列正本證明與原本無異。
如不服本判決，應於判決送達後10日內敘明上訴理由，向本院提
出上訴狀（應附繕本），上訴於臺灣高等法院。
                                  書記官  蔡麗春
中    華    民    國    98    年    12    月    31    日
附錄本案論罪科刑法條全文：
中華民國刑法第349 條
收受贓物者，處3 年以下有期徒刑、拘役或5 百元以下罰金。
搬運、寄藏、故買贓物或為牙保者，處5 年以下有期徒刑、拘役
或科或併科1 千元以下罰金。
因贓物變得之財物，以贓物論。


司法院資訊處製作；財團法人民間司法改革基金會備份。
